# 请教陈版重要性水平

提问人：wangjingquan 时间：2020-05-05 07:48:00
审计中，既然按累计错报是否超过财务报表层次重要性水平来给出审计意见，那（ 1 ）认定层次重要性水平起什么作用呢？（ 2 ）还有个实际执行的重要性水平，是财务报表层次重要性水平的一定比例，它又起到什么作用？我的意思是，如果累计错报超过了这两个重要性水平，但没超过财务报表层的重要性水平，对审计意见不还是没有影响吗。谢谢您

回答人：chenyiwei
认定层次重要性水平和实际执行的重要性水平都主要是用于确定审计测试的起点和认定关键项目（即必须测试的key item）。
评价错报对财务报表影响的主要性（单独或汇总）包括定性和定量两方面的指标，其中定量的主要指标之一就是财务报表整体重要性水平，特别是针对影响净利润和净资产的错报（但注意不是唯一的判断标准，尤其是当重要性水平是基于税前利润之外的其他财务指标计算确定时）。对于不影响净资产和净利润的重分类错报的容忍度可能还要高些。